臺灣臺南地方法院刑事判決　　　　　　　100年度易字第732號
公　訴　人　臺灣臺南地方法院檢察署檢察官
被　　　告　呂紹民
上列被告因竊盜案件，經檢察官提起公訴（100年度偵字第8170
號），本院判決如下：
    主  文
呂紹民竊盜，累犯，處有期徒刑月。鑰匙壹支沒收。又竊盜，
累犯，處有期徒刑貳月。鑰匙壹支沒收。又侵入住宅竊盜，累犯
，處有期徒刑柒月。應執行有期徒刑拾月。鑰匙貳支沒收。
    事  實
一、呂紹民曾因竊盜、侵占案件分別經臺灣高雄地方法院（93年
    度易字第1451號）、本院（94年度簡易第2673號）判處有期
    徒刑10月、5月確定，嗣定其應執行刑為有期徒刑1年1月確
    定；另因侵占、偽造文書、詐欺案件分別經本院（94年度易
    字第948號、95年度易字第145號）、臺灣臺東地方法院（96
    年度易字第414號）判處有期徒刑1年8月、7月（嗣減刑為3
    月15日）、6月（嗣減刑為3月），其後定其應執行刑為有期
    徒刑2年1月確定。前開徒刑接續執行，合併計算執行期間而
    於民國97年7月18日縮短刑期假釋出監，復經撤銷假釋，自
    97年12月12日起執行殘刑有期徒刑5月12日迄98年5月23日殘
    刑執行完畢。詎其仍不知悔改，復意圖為自己不法之所有，
    為下列竊盜行為：
（一）於100年5月8日下午6時許，在臺南市○○區○○路一段19
      4號前，見林金花所有之車號NNE－573號重型機車停放於
      該處，即以其所有之舊機車鑰匙啟動機車電門而竊取前開
      NNE－573號機車（約值新臺幣（下同）5000元），得手後
      供己作為交通工具使用。
（二）於100年5月15日下午5時許，在臺南市○區○○路二段192
      巷7號前，見曹素珍所有之車號H5A－583號重型機車一部
      停放於該處，即以其所有之舊機車鑰匙啟動機車電門而竊
      取前開H5A－583號機車（約值10000元），得手後供己作
      為交通工具使用。
（三）呂紹民於竊得曹素珍所有之前開H5A－583號機車後，發現
      該機車置物箱內有曹素珍家中鑰匙及行照，乃改騎乘前案
      竊得之NNE-573號機車，循曹素珍機車行照所登載之住處
      地址，於100年5月18日下午2時30分許，至曹素珍位於臺
      南市○區○○路二段192巷15號之2住處，乘曹素珍家中無
      人之際，以上開曹素珍家中鑰匙打開大門而侵入曹素珍住
      宅，並竊得曹素珍所有之硬幣3枚共新台幣30元、外幣10
      枚、化妝品一組、瑪瑙石7顆、戒指1只、吊飾1個等財物
      後逃逸。
        嗣呂紹民將前開NNE-573號機車停放於臺南市○區○○
    路1段22巷6號對面路邊，經員警於100年5月18日下午5時許
    執行巡邏勤務時發現該贓車，呂紹民在附近「賴著不走」網
    咖店見警方查獲前開NNE-573號機車即行逃逸。其後，呂紹
    民因前開NNE-573號機車內有其所有之手機及國民身分證，
    自知警方將找上他，乃於同年月23日向臺南市政府警察局第
    二分局投案，並於警方發覺其有前開（二）、（三）之犯罪
    事實前，向主動警方自首有前開（二）、（三）之犯罪事實
    而接受裁判。
二、案經台南市政府警察局第二分局移送臺灣臺南地方法院檢察
    署檢察官偵查起訴。
    理  由
一、上揭犯罪事實，業據被告呂紹民於警詢及本院審理中均坦承
    不諱，核與證人即被害人林金花、曹素珍指於警詢中所述情
    節相符，並有臺南市警察局第二分局扣押筆錄、扣押物品目
    錄表、扣押物品收據各1紙、贓物認領保管單2紙、現場採證
    照片48幀、臺南市政府警察局車輛協尋電腦輸入單2紙、車
    輛尋獲電腦輸入單1紙可供佐證。本件事證明確，被告前開
    犯行均堪認定，應依法論科。
二、核被告所為，前開犯罪事實一（一）、（二）部分係犯刑法
    第320條第1項之普通竊盜罪；前開犯罪事實一（三）部分係
    犯同法第321條第1項第1款之加重竊盜罪。
        再被告於警方發覺其有前開犯罪事實一（二）、（三）
    之犯罪事實前，即主動向警方自首犯罪而接受裁判等情，業
    據證人即本案承辦員警方聖中於本院供明在卷，應依刑法第
    62條前段減輕其刑。另證人方聖中於本院亦證稱警方發現NN
    E-573號機車時，裡面有被告之身分證及手機、布鞋、飲料
    罐子，警方針對這些東西作DNA採證比對嫌疑人，一開始他
    們看到被告的身分證，向車主詢問之後，車主說不認識被告
    ，所以他們就將被告列為嫌疑人。此部分警方既有具體之懷
    疑，且將被告列為犯罪嫌疑人，自與自首要件不符，併此敘
    明。
        又被告曾因竊盜、侵占案件分別經臺灣高雄地方法院（
    93年度易字第1451號）、本院（94年度簡易第2673號）判處
    有期徒刑10月、5月確定，嗣定其應執行刑為有期徒刑1年1
    月確定；另因侵占、偽造文書、詐欺案件分別經本院（94年
    度易字第948號、95年度易字第145號）、臺灣臺東地方法院
    （96 年度易字第414號）判處有期徒刑1年8月、7月（嗣減
    刑為3月15日）、6月（嗣減刑為3月），其後定其應執行刑
    為有期徒刑2年1月確定。前開徒刑接續執行，合併計算執行
    期間而於97年7月18日縮短刑期假釋出監，復經撤銷假釋，
    自97年12月12日起執行殘刑有期徒刑5月12日迄98年5月23日
    殘刑執行完畢，有卷附臺灣高等法院被告前案紀錄表可稽。
    按86年11月26日修正公布刑法第79條之1第5項規定：「經撤
    銷假釋執行殘餘刑期者，無期徒刑於執行滿20年，有期徒刑
    於全部執行完畢後，再接續執行他刑，第1項有關合併計算
    執行期間之規定不適用之」。亦即二以上徒刑合併執行者，
    刑法第77條所定「得許假釋」最低應執行之期間，合併計算
    之規定，其中執行撤銷假釋殘餘刑期部分，不適用之；易言
    之，即該殘餘刑期應先執行完畢，再接續執行他刑（最高法
    院97年度台非字第336號判決參照）；刑法第79條之1第5項
    規定：經撤銷假釋執行殘餘刑期者，有期徒刑於全部執行完
    畢後，再接續執行他刑，第1項有關合併計算執行期間之規
    定不適用之。亦即二以上徒刑併執行者，刑法第77條所定「
    得許假釋」最低應執行之期間，合併計算之規定，於撤銷假
    釋執行殘餘刑期之情形，不適用之。於此情形，經撤銷假釋
    執行殘餘刑期者，其有期徒刑之殘餘刑期，於全部執行完畢
    時，即應認為已執行完畢，不再與嗣後接續執行之他刑，合
    併計算執行期間，從而殘餘刑期之執行與接續執行之他刑，
    其刑期應分別計算（最高法院97年度台非字第1號判決參照
    ）。從而，本件被告前開撤銷假釋之殘刑既已於98年5月23
    日執行完畢，且於5年內故意再犯前開3件有期徒刑以上罪，
    自當符合累犯之要件，均應依刑法第47條第1項之規定分別
    加重其刑（前開犯罪事實一（二）、（三）部分先加重後減
    輕其刑）。
        被告前開3次犯行，犯意各別，行為亦殊，應分論併罰
    。爰審酌被告曾有多次前科犯行，品行不佳、因經濟狀況困
    窘而起意為前開竊盜之犯行、所竊得之財物價值尚非甚鉅、
    侵入他人家中行竊，嚴重危及他人財產及居家安全，暨被告
    犯罪後坦承犯行等一切情狀，分別量處如主文所示之刑，並
    定其應執行刑示懲。
三、未扣案之鑰匙各1支，係被告所有供其為前開犯罪事實一（
    一）、（二）竊車行為所用之物，業據被告供承在卷，應依
    刑法第38條第1項第2款規定宣告沒收。
四、據上論斷，應依刑事訴訟法第299條第1項前段，刑法第320
    條第1項、第321條第1項第1款、第62條前段、第47條第1項
    、第51條第5款、第38條第1項第2款，刑法施行法第1條之1
    ，判決如主文。
本案經檢察官王惠芬到庭執行職務。
中    華    民    國   100    年    8     月    31    日
                    刑事第五庭法  官    鄭文祺
以上正本證明與原本無異。
如不服本判決，應於收受送達後10日內向本院提出上訴書狀（應
附繕本）。
                              書記官    張尹嫚
中    華    民    國   100    年    8     月    31    日
附錄本案論罪科刑法條：
中華民國刑法第320條第1項
（普通竊盜罪、竊佔罪）
意圖為自己或第三人不法之所有，而竊取他人之動產者，為竊盜
罪，處5  年以下有期徒刑、拘役或 5 百元以下罰金。
中華民國刑法第321條第1項第1款
（加重竊盜罪）
犯竊盜罪而有下列情形之一者，處 6 月以上、5 年以下有期徒
刑，得併科新臺幣 10 萬元以下罰金：
一、侵入住宅或有人居住之建築物、船艦或隱匿其內而犯之者。